臺灣臺北地方法院刑事判決　　　　　　　　　　　　　九十年度訴字第一五一號
　　公　訴　人　臺灣臺北地方法院檢察署檢察官
　　被　　　告　甲○○
右列被告因搶奪案件，經檢察官提起公訴（九十年度偵字七二三八號），本院判決如
左：
    主  文
甲○○意圖為自己不法之所有，而搶奪他人之動產，累犯，處有期徒刑柒月。
    事  實
一、甲○○前於民國八十六年間，因違反藥事法案件，經臺灣士林地方法院判處有期
    徒刑五月確定，甫於八十七年五月十七日執行完畢，仍不知悔改，基於為自己不
    法所有之意圖，於九十年三月八日下午三時五十分許，在臺北縣新店市○○路○
    段三０九號土地銀行前，見丙○○正在撥打行動電話，而丙○○所有，其內裝有
    宏碁筆記型電腦、光碟機、軟碟機各一台及變電器一組之提袋放置在其腳尖前約
    五公分處，遂趁丙○○不及防備之際，公然自韓女身後急遽搶走前揭提袋，得手
    後即往臺北縣新店市○○街巷內逃逸，丙○○即時發覺，乃驚呼追趕，甲○○逃
    逸間，以自己使用之行動電話0000000000號撥打不知情之李志仁（業
    經公訴人另為不起訴處分）所使用行動電話0000000000號，聯絡李志
    仁騎乘車號ＡＱＪ－４７８號重機車至臺北縣新店市○○路某市場旁，載其返回
    住處，李志仁依約前往搭載甲○○離去，甲○○並將上開所搶得之物藏置在台北
    縣新店市○○路○段八十號之李志仁住處。丙○○無法追得甲○○，乃據協助追
    趕路人所記下之部分車號即ＡＱ？─４７８報警處理，經警查詢前揭車號後，於
    同日下午六時三十分許，前往前揭李志仁住處，經李志仁同意後入內訪查，而在
    該址廚房瓦斯筒近後門處，發現前揭提袋而查獲。
二、案經臺北縣警察局新店分局報請臺灣臺北地方法院檢察署檢察官偵查起訴。
    理  由
一、訊據被告甲○○對於右揭時、地，確有取走丙○○所有之提袋等情，固坦承不諱
    ，惟矢口否認涉有搶奪犯行，辯稱：伊是從地上拿起來的，不是從她手上搶來的
    ，應該是偷不是搶云云，經查：
（一）被告於右揭時、地，如何乘被害人丙○○不備之際，公然取走被害人所有之提
      袋，而該提袋內裝有宏碁筆記型電腦、光碟機、軟碟機各一台及變電器一組，
      得手後即以電話連絡不知情之李志仁，由李志仁騎乘機車搭載回家，並將前揭
      提袋置於李志仁住處等情，業經被告自白不諱，核與被害人指述情節大致相符
      ，並經證人李志仁於偵查中證述屬實，且有贓物認領保管單一份、查獲現場照
      片三張、提袋內之物品照片一張、遠傳電信股份有限公司於九十年五月二十一
      日函附之九十年三月八日通聯紀錄及臺灣大哥大股份有限公司於九十年五月十
      六日以九十資警字第七五三八五號函及函附之九十年三月八日通聯紀錄在卷足
      憑，是前情要可認定。
（二）按刑事法上之竊盜、搶奪罪，其犯罪構成要件，雖同具不法得財之意思，但搶
      奪罪係乘人不備，公然掠取他人之財物；至於竊盜罪，則係乘人不知，將他人
      支配下之財物，移入自己實力支配下之謂，此有最高法院八十三年臺上字第三
      ００八號判例要旨可參，而前開判例所稱乘人不備，應係就個案之被害人客觀
      狀況及被告之主觀認知加以判斷，是否有不及防備之情。查本件為被告取走之
      提袋，於案發時係置於丙○○腳尖前五公分之處，且目視可及，而丙○○正在
      撥打行動電話，經被告自丙○○之背後，急遽自地上取走前揭提袋，丙○○立
      時發現，並追呼：「你拿了我東西」等情，被告與丙○○均為互核大致相符之
      供陳，足徵前揭提袋並非被告乘丙○○不知之情況下取走，而是乘丙○○不及
      防備下所為，是被告所辯應無可採。綜上，本件事證明確，被告犯行堪以認定
      。
二、核被告甲○○所為，係犯刑法第三百二十五條第一項之搶奪罪。查被告前於八十
    六年間，因違反藥事法案件，經臺灣士林地方法院判處有期徒刑五月確定，甫於
    八十七年五月十七日執行完畢等情，有臺灣高等法院檢察署刑案紀錄簡覆表一紙
    附卷可按，其於五年以內再犯本件有期徒刑以上之罪，為累犯，應依法加重其刑
    。爰審酌被告於警訊、偵查及本院審理時除對其行為所該當法條有所辯解外，坦
    承犯行，犯後態度良好，因其欲購買電腦欠資之行為動機，而所得之物據丙○○
    之供述共計價值五萬餘元，被告犯罪手段及所生危險或損害，尚非重大等一切情
    狀，量處如主文所示之刑，以資懲儆。
據上論斷，應依刑事訴訟法第二百九十九條第一項前段，刑法第三百二十五條第一項
、第四十七條，判決如主文。
本案經檢察官乙○○到庭執行職務
中      華      民      國      九十一    年      四      月    十九    日
                                      臺灣臺北地方法院刑事第四庭
                                          法  官  陳  嘉  琪
右正本證明與原本無異。
如不服本判決，應於判決送達後十日內，向本院提出上訴狀。
                                          書記官  葉  志  昭
中      華      民      國    九十一      年    四      月   二十二   日
附錄本案所犯法條全文
刑法第三百二十五條
意圖為自己或第三人不法之所有，而搶奪他人之動產者，處六月以上五年以下有期徒
刑。
因而致人於死者，處無期徒刑或七年以上有期徒刑，致重傷者，處三年以上十年以下
有期徒刑。
第一項之未遂犯罰之。
